臺灣臺中地方法院刑事裁定
111年度聲字第1447號
聲  請  人  臺灣臺中地方檢察署檢察官
受  刑  人  林冠甫



上列聲請人因受刑人數罪併罰有二裁判以上，聲請定其應執行之
刑（111年度執聲字第1086號、111年度執字第4426號），本院裁
定如下：
    主    文
林冠甫所犯如附表所示之罪，所處如附表所示之刑，應執行有期
徒刑參年參月。
    理    由
一、聲請意旨略以：受刑人林冠甫犯數罪，先後經判決確定如附
    表，應依刑法第53條、第51條第5款，定應執行之刑，爰依
    刑事訴訟法第477條第1項之規定聲請裁定。
二、按數罪併罰，有2裁判以上者，依刑法第51條規定，定其應
    執行之刑，刑法第53條定有明文。又數罪併罰，分別宣告其
    罪之刑，宣告多數有期徒刑者，於各刑中之最長期以上，各
    刑合併之刑期以下，定其刑期。但不得逾30年，刑法第51條
    第5款亦定有明文。復按裁判確定前犯數罪者，併合處罰之
    。但有下列情形者，不在此限：㈠得易科罰金之罪與不得易
    科罰金之罪。又前項但書情形，受刑人請求檢察官聲請定應
    執行刑者，依第51條規定定其應執行之刑，刑法第50條第1
    項第1款、第2項明揭此旨。另因數罪併罰中之一罪，依刑法
    規定得易科罰金，若因與不得易科之他罪併合處罰結果而不
    得易科罰金時，原可易科部分所處之刑，自亦無庸為易科折
    算標準之記載（司法院釋字第144 號、第679 號解釋意旨參
    照）。復按法律上屬於自由裁量之事項，有其外部性界限及
    內部性界限，並非概無拘束。依據法律之具體規定，法院應
    在其範圍選擇為適當之裁判者，為外部性界限；而法院為裁
    判時，應考量法律之目的，及法律秩序之理念所在者，為內
    部性界限，法院為裁判時，二者均不得有所踰越（最高法院
    80年度台非字第473號判決意旨參照）。在數罪併罰，有二
    裁判以上，定其應執行之刑時，固屬於法院自由裁量之事項
    ，然仍應受前揭外部性界限及內部性界限之拘束（最高法院
    92年度台非字第227號判決要旨參照）。再以刑罰之科處，
    應以行為人之責任為基礎，考量人之生命有限，刑罰對被告
    造成之痛苦程度，係以刑度增加而生加乘效果，而非等比方
    式增加，如以實質累加方式執行，刑責恐將偏重過苛，不符
    現代刑事政策及刑罰之社會功能，故透過定應執行刑程序，
    採限制加重原則，授權法官綜合斟酌被告犯罪行為之不法與
    罪責程度、各罪彼此間之關聯性（例如數罪犯罪時間、空間
    、各行為所侵害法益之專屬性或同一性、數罪對法益侵害之
    加重效應等）、數罪所反應被告人格特性與傾向、對被告施
    以矯正之必要性等，妥適裁量最終具體應實現之刑罰，以符
    罪責相當之要求。因此，法院於酌定執行刑時，應體察法律
    恤刑之目的，為妥適之裁量，俾符合實質平等原則（最高法
    院105年度台抗字第626號裁定意旨參照）。
三、經查：
　　受刑人林冠甫因詐欺等案件（詳如附表所示），先後經最高
    法院、臺灣高等法院、臺灣高等法院臺中分院、臺灣高雄地
    方法院、本院等判處如附表所示之刑，均經分別確定在案，
    有臺灣高等法院被告前案紀錄表及如附表所示之判決各1份
    在卷可憑。又受刑人所犯如附表編號1至7、10至13所示不得
    易科罰金之罪，與如附表編號8、9、14所示得易科罰金之罪
    ，依刑法第50條第1項但書之規定固不得併合處罰，然本件
    聲請係應受刑人之請求而提出，有臺灣臺中地方檢察署刑法
    第50條第1項但書案件是否請求定應執行刑調查表1 份附卷
    可稽，是依刑法第50條第2項之規定，檢察官依受刑人之請
    求就如附表所示各罪聲請定其應執行之刑，即有所據；此外
    ，本院定應執行刑，除不得逾越刑法第51條第5款所定法律
    之外部界限，即不得重於如附表編號1至14所示之罪加計之
    總和（有期徒刑11年8月）；亦應受內部界限之拘束，即不
    得重於上開附表編號1至12所定之執行刑有期徒刑2年7月，
    與附表編號13、14所定之罪加計後之總和（有期徒刑3年11
    月）。茲檢察官聲請定其應執行之刑，本院審核認聲請為正
    當，應定其應執行之刑。考量受刑人就附表所犯各罪罪名、
    罪質與保護之法益相同，犯行模式亦類似，揆諸前開法律見
    解，倘就其刑度予以實質累加尚與現代刑事政策及刑罰之社
    會功能不符。茲審酌上情，兼衡被告所犯各罪之法律之目的
    、違反之嚴重性及貫徹刑法量刑公平正義理念，爰就附表所
    示各罪定其應執行之刑如主文所示。另揆諸前開說明意旨，
    受刑人所犯如附表編號8、9、14所示之罪雖得易科罰金，但
    因與附表編號1至7、10至13所示不得易科之罪合併處罰之結
    果，本院於定執行刑時，自不得諭知易科罰金，附此敘明。
四、爰依刑事訴訟法第477條第1項，刑法第53條、第50條第2項
    、第51條第5 款，裁定如主文。
中　　華　　民　　國　　111 　年　　5 　　月　　12　　日
                  刑事第九庭    法  官  彭國能
以上正本證明與原本無異。
如不服本裁定，應於收受送達後5日內向本院提出抗告狀。（應
附繕本）
                                書記官  陳宇萱
中　　華　　民　　國　　111 　年　　5 　　月　　12　　日
附表：受刑人林冠甫定應執行刑案件一覽表
編　　　　　號  1 2 3 罪　　　　　名     詐欺    詐欺    詐欺 宣　　告　　刑  有期徒刑1年 有期徒刑1年 有期徒刑1年 犯　罪　日　期  107年4月21日 107年9月16日 107年9月20日 偵查(自訴)機關 年　度　案　號  高雄地檢107年度偵字第18614號 臺北地檢108年度偵字第295等號 臺北地檢108年度偵字第295等號 最　後 事實審 法　　院  高雄地院  臺灣高院  臺灣高院  案　　號 107年度簡字第3867號 108年度上訴字第3914號 108年度上訴字第3914號  判決日期 108年3月15日 109年2月19日 109年2月19日 確　定 判　決 法　　院  高雄地院  最高法院  最高法院  案　　號 107年度簡字第3867號 109年度台上字第2689號 109年度台上字第2689號  判決日期 108年5月21日 109年5月27日 109年5月27日 是否為得易科罰金之案件      否     否     否     備      註  臺中地檢109年度執助字第1563號（編號1-12定刑有期徒刑2年7月；110年執更1923號；假釋中） 臺中地檢109年度執助字第1428號 臺中地檢109年度執助字第1428號 

編　　　　　號  4 5 6 罪　　　　　名     詐欺    詐欺    詐欺 宣　　告　　刑  有期徒刑1年2月 有期徒刑1年 有期徒刑1年1月 犯　罪　日　期  107年2月14日 107年5月8日 107年5月30日 偵查(自訴)機關 年　度　案　號  臺中地檢107年度偵字第17771等號 臺中地檢107年度偵字第17771等號 臺中地檢107年度偵字第17771等號 最　後 事實審 法　　院  中高分院  中高分院  中高分院  案　　號 109年度上訴字第535號 109年度上訴字第535號 109年度上訴字第535號  判決日期 109年6月23日 109年6月23日 109年6月23日 確　定 判　決 法　　院  中高分院  中高分院  中高分院  案　　號 109年度上訴字第535號 109年度上訴字第535號 109年度上訴字第535號  判決日期 109年7月21日 109年7月21日 109年7月21日 是否為得易科罰金之案件      否     否     否     備       註  臺中地檢109年度執字第11436號 臺中地檢109年度執字第11436號 臺中地檢109年度執字第11436號 

編　　　　　號  7 8 9 罪　　　　　名     詐欺    詐欺    詐欺 宣　　告　　刑  有期徒刑1年 有期徒刑3月，如易科罰金以新臺幣1,000元折算一日 有期徒刑2月，如易科罰金以新臺幣1,000元折算一日 犯　罪　日　期  107年5月22日 107年3月2日至3月16日 107年3月22日至3月30日 偵查(自訴)機關 年　度　案　號  臺中地檢109年度偵緝字第257號 臺中地檢108年度偵字第13247等號 臺中地檢108年度偵字第13247等號 最　後 事實審 法　　院  臺中地院  臺中地院  臺中地院  案　　號 109年度訴字第628號 108年度訴字第2643號 108年度訴字第2643號  判決日期 109年6月24日 109年9月11日 109年9月11日 確　定 判　決 法　　院  臺中地院  臺中地院  臺中地院  案　　號 109年度訴字第628號 108年度訴字第2643號 108年度訴字第2643號  判決日期 109年8月5日 109年10月13日 109年10月13日 是否為得易科罰金之案件      否     是     是     備       註  臺中地檢109年度執字第17867號 臺中地檢109年度執字第15668號 臺中地檢109年度執字第15668號 

編　　　　　號  10 11 12 罪　　　　　名     詐欺    詐欺    詐欺 宣　　告　　刑  有期徒刑1年 有期徒刑1年1月 有期徒刑7月 犯　罪　日　期  107年5月24日 107年5月25日 107年6月14至11月13日 偵查(自訴)機關 年　度　案　號  臺中地檢108年度偵字第13247等號 臺中地檢108年度偵字第13247等號 臺中地檢108年度偵字第13247等號 最　後 事實審 法　　院  臺中地院  臺中地院  臺中地院  案　　號 108年度訴字第2643號 108年度訴字第2643號 108年度訴字第2643號  判決日期 109年9月11日 109年9月11日 109年9月11日 確　定 判　決 法　　院 臺中地院 臺中地院 臺中地院  案　　號 108年度訴字第2643號 108年度訴字第2643號 108年度訴字第2643號  判決日期 109年10月13日 109年10月13日 109年10月13日 是否為得易科罰金之案件      否     否     否     備       註    臺中地檢109年度執字第15669號 臺中地檢109年度執字第15669號 臺中地檢109年度執字第15669號 

編　　　　　號  13  14     罪　　　　　名     詐欺  偽造文書  宣　　告　　刑  有期徒刑1年1月 有期徒刑3月，如易科罰金，以新臺幣1,000元折算一日  犯　罪　日　期  107年9月29日 107年4月30日  偵查(自訴)機關 年　度　案　號  臺中地檢109年度偵緝字第894號 臺中地檢110年度偵字第4048號  最　後 事實審 法　　院  臺中地院  臺中地院   案　　號 109年度訴字第1847號 110年度訴字第1939號   判決日期 109年9月22日 111年2月22日  確　定 判　決 法　　院  臺中地院  臺中地院   案　　號 109年度訴字第1847號 110年度訴字第1939號   判決日期 109年11月23日 111年4月1日  是否為得易科罰金之案件      否     是      備       註  臺中地檢109年度執字第17326號 臺中地檢111年度執字第4426號（未執行）